Inventaris van het archief van de Griffie van de Provincie Zuid-Holland, (1951) 1976-1986 (1991)
Nationaal Archief, Den Haag
- Organisatie en personeel, 1.
  - Organisatie, 1.1.
    - Huisvesting, gebouwen en terreinen, 1.1.5.
      - Districtskantoren Provinciale Waterstaat, 1.1.5.3.
        - Afstand van het recht van vrij uitzicht bij het districtskantoor huize "Ter Wadding" te Voorschoten, 1974-1978; 734
      - Laboratoria Provinciale Waterstaat, 1.1.5.4.
        - Uitbreiding en verbouwing van het wegenbouwkundig laboratorium te Berkel en Rodenrijs, volgens bestek 44 van 1985, 735
      - Onderhouds- en opslagloodsen, 1.1.5.5.
        - Bouwen van een werkplaats annex magazijn ten behoeve van het district Rijn-Schie van Provinciale Waterstaat te Leidschendam, volgens bestek 9 van 1977, 1978; 736
        - Aanleg van een fundering voor een botenloods c.a. te Leiden, volgens overeenkomst AI/1981, 1982; 737
        - Bouwen van onderhoudsloodsen, 1984-1986; 738-740
          - Oostvoorne, volgens overeenkomst AS/1984, 1984 - 1986, 738
          - Geervliet en te Middelharnis, volgens de overeenkomsten AL en AM/1985, 1984 - 1986, 739
          - Westvoorne, volgens overeenkomst AS/1984, 1985 - 1986, 740
    - Uitoefening van de dienst, 1.1.6.
      - Organisatie van de administratieve en technische dienst, 1.1.6.1.
        Voor de Ideeënbuscommisie zie het hoofdstuk Gedeponeerde archieven
        - Onderzoek naar en uitvoering van besparingsmaatregelen bij reproductie-werkzaamheden, 1975-1976; 741
        - Nota inzake de wijziging van het voortgangscontrolesysteem met betrekking tot de afdoening van stukken bij de Provinciale Waterstaat, 1977; 742
        - Nota inzake de standaardisering van het verblijfsadministratiesysteem van stukken bij de Provinciale Waterstaat, 1978; 743
        - Vaststelling van een procedure voor het totstandkomen van provinciaal drukwerk, 1979-1985; 744
      - Organisatie en reorganisatie van het ambtelijk apparaat, 1.1.6.2.
        - Instelling en reorganisatie van de Centrale Afdeling Personeelszaken en Documentatie voor de provinciale Griffie, de Provinciale Planologische Dienst en Provinciale Waterstaat, 1971-1977; 745
        - Reorganisatie van de Provinciale Waterstaat, 1971-1985; 746-748
          - Diverse onderdelen, 1971 - 1985, 746
          - Onderbrenging van het Bureau Fotografie en Reproduktie van de Provinciale Waterstaat bij de Zesde afdeling van de Provinciale Griffie, 1978 - 1979, 747
          - Reorganisatie van de afdeling Milieu, Landschap en Recreatie, waarbij deze wordt gesplitst in een afdeling Milieu en een afdeling Landinrichting, Groenbeheer en Recreatie, 1980 - 1983, 748
        - Reorganisatie van de Provinciale Planologische Dienst, 1972-1985; 749-756
          - Deel 1, 1972 - 1984, 749
          - Deel 2, 1979 - 1981, 750
          - Deel 3, 1982 - 1985, 751
          - Deel 4, 1983 - 1985, 752
          - Regeling van de positie en functie van de streekplangroepen binnen de lijnstructuur van de Provinciale Planologische Dienst, 1976 - 1977, 753
          - Instelling van de onderafdeling Financieel-Economische Zaken, als onderdeel van de afdeling Gemeentelijke Plannen, 1981, 754
          - Instelling van de afdeling Economische Zaken door samenvoeging van de onderafdeling Ruimtelijke Economische Aangelegenheden van de Provinciale Planologische Dienst en het bureau Economische Zaken van de Griffie, 1982 - 1985, 755
          - Opheffing van het Bureau Leidingen, 1984, 756
        - Organisatie en reorganisatie van de provinciale Griffie, 1972-1986; 757-770
          - Diverse onderdelen, 1972 - 1980, 757
          - Eerste afdeling, 1972 - 1976, 758
          - Tweede afdeling, 1974 - 1986, 759
          - Vierde afdeling, 1975 - 1982, 760
          - Zesde afdeling, 1973 - 1983, 761
          - Zevende afdeling, 1976 - 1984, 762
          - Bureau Bibliotheek en Documentatie, 1976 - 1980, 763
          - Herplaatsing van het Bureau Voorlichting binnen de organisatie, 1977-1981, 764
          - Administratieve werkzaamheden, 1978 - 1986, 765
          - Samenvoeging van de Afdeling Personeelszaken en het Bureau Organisatie en onderbrenging van de nieuwe afdeling bij de provinciale Griffie, 1979, 766
          - Nota "Verleden, heden en toekomst van de Centrale afdeling personeelszaken", 1979 - 1982, 767
          - Instelling en organisatie van het provinciaal Grondbedrijf, 1980 - 1981, 768
          - Reorganisatie van het bureau Organisatie Hulpverlening en Rampenbestrijding, 1982, 769
          - Personele gevolgen voor de provincie van de decentralisatie van de afgifte van rijbewijzen naar de burgemeesters, 1983, 770
        - College van Diensthoofden, overleg betreffende de coördinatie van de werkzaamheden van de diverse diensten, 1975-1986; 771-777
          - Besluitenlijsten van bijeenkomsten, 1975 - 1984, 771-772
            - 1975-1977, 771
            - 1978-1984, 772
          - Vergaderingen, 1982 - 1986, 773-777
            - 1981-1982, 773
            - 1983, 774
            - 1984, 775
            - 1985, 776
            - 1986, 777
          - Instelling en voortgangsverslag van de werkgroep Ontwikkeling Provinciale Organisatie, 1976-1979, 778
        - Stafbijeenkomsten van de provinciale Griffie, overleg betreffende de coördinatie van de werkzaamheden binnen de Griffie, 1976-1986; 779-793
          1982 ontbreekt
          - 1976-1977, 779
          - 1978 jan. - juni, 780
          - 1978 juli - dec, 781
          - 1979, 782
          - 1980 febr. - juni, 783
          - 1980 aug. - dec, 784
          - 1981 jan. - okt, 785
          - 1983 jan. - juni, 786
          - 1983 juli - dec, 787
          - 1984 jan. - juni, 788
          - 1984 juli - dec, 789
          - 1985 jan. - juni, 790
          - 1985 juli - dec, 791
          - 1986 jan. - mei, 792
          - 1986 juni - okt, 793
        - Nota "Verwevenheid personeelsbeleid en organisatiebeleid", 1977; 794
        - Totstandkoming van een intentie-verklaring met het Openbaar Lichaam Rijnmond, in verband met de personele en organisatorische aspecten van de overgang van taken en bevoegdheden op het terrein van de milieuzorg naar het Openbaar Lichaam Rijnmond, 1977-1981; 795
        - Werkoverleg van de staf van de Zesde Afdeling van de provinciale Griffie, 1978-1985; 796-797
          - 1978-1980, 796
          - Meerdaagse overleggen buiten het Provinciehuis, 1978 - 1985, 797
        - Nota "Management en ondersteunende functies in de provincie Zuid-Holland" en reacties van provinciale overlegorganen, 1980-1981; 798
        - Organisatie en verslagen van de conferenties betreffende de management- en organisatie-ontwikkeling van het provinciale apparaat, 1980-1982; 799
        - Ontwikkeling van het werkoverleg bij de provincie Zuid-Holland, 1981-1982; 800
        - Totstandkoming en vaststelling van een nota over de organisatie van de provinciale technische milieutaken, 1981-1983; 801
        - Notitie over de verticale geleding van de provinciale diensten, 1982-1984; 802
        - Voorbereiding van een periodieke heroverweging en bedrijfsdoorlichting met betrekking tot beleid en organisatie, 1982-1984; 803
        - Notities over het provinciaal informatiebeleid en het informatieplan, 1983-1986; 804
        - Vernieuwing van de provinciale organisatie, 1983-1987; 805-817
          - Vaststelling van de nota "Spelregels bij organisatieverandering", 1983 - 1984, 805
          - Voorbereiding van een onderzoek naar de organisatie van beheerstaken binnen het provinciaal apparaat, 1983 - 1984, 806
          - Vaststelling van organisatiehandboeken van de provinicie Zuid-Holland, 1983 - 1985, 807
          - Voorbereiding van het besluit tot vernieuwing van de provinciale organisatie, 1984 - 1985, 808
          - Instelling van een tijdelijke commissie van advies vanuit Provinciale Staten, 1985, 809
          - Beantwoording van vragen, gesteld door S.J. van der Helm in de Statenvergadering, inzake de gevolgen van bezuinigingen en herschikkingen voor het provinciaal personeel, 1985, 810
          - Voorlichting, 1985 - 1986, 811
          - Vaststelling van de hoofdstructuur, in het bijzonder de indeling in beleidsvelden, en de opstelling van de sociale randvoorwaarden (2e fase), 1985 - 1986, 812
          - Vaststelling van de formatieplannen voor 1986, 1985 - 1986, 813
          - Indeling in afdelingen, onderafdelingen en bureaus, vaststelling van de formatie en plaatsing van medewerkers (3e fase), 1985 - 1987, 814-816
            - Deel 1, 1985 - 1986, 814
            - Deel 2, 1985 - 1986, 815
            - Deel 3, 1986 - 1987, 816
          - Instelling van projectorganisaties en de aanwijzing van projectmanagers als aanvulling op de nieuwe organisatiestructuur, 1986, 817
        - Rapport over de verhouding tussen de Griffie en de Provinciale Raad voor de Volksgezondheid in Zuid-Holland en de bijdrage van de Districtscommissies aan de beleidsvorming, door Twijnstra en Gudde NV, 1985-1986; 818
        - "Nota inzake de samenhang van de grote operaties: vernieuwing provinciale organisatie, opheffing Rijnmond en pripos" (pripos-operatie: onderzoek naar prioriteiten en posterioriteiten in het kader van de provinciale beleidsbepaling), 1985-1986; 819
    - Verkiezingen, 1.1.7.
      - Verkiezingen van de leden van de Tweede Kamer, 1.1.7.1.
        - Behandeling van beroepen ingevolge de Kieswet, 1978-1979 (1981); 820-826
          - Diverse personen tegen het ongeldig verklaren van kandidatenlijsten, waarop de heer J.G. Glimmerveen als eerste kandidaat voorkomt voor de gemeenteraadsverkiezingen te 's-Gravenhage en Rotterdam, 1978, 820
            Openbaarheid beperkt tot 1 januari 2029
          - Een particulier tegen het toelaten van een particulier als gemeenteraadslid in Oudenhoorn, 1979, 821
            Openbaarheid beperkt tot 1 januari 2030
          - Diverse personen tegen besluiten van hoofdstembureau's inzake het geldig verklaren van de kieslijsten van de Centrumpartij, de Nederlandse Volksunie en de Evangelische Volkspartij voor de Tweede Kamerverkiezingen, 1981, 822
            Openbaarheid beperkt tot 1 januari 2032
          - Partijvoorzitter J. Glimmerveen tegen besluiten van de hoofstembureau's te Leiden en te Rotterdam inzake het ongeldig verklaren van de kieslijst van de Nederlandse Volksunie voor de Tweede Kamerverkiezingen, 1981, 823
          - Partijvoorzitter J. Janmaat tegen het besluit van het hoofdstembureau te Leiden inzake het ongeldig verklaren van de kieslijst van de Centrumpartij voor de Tweede Kamerverkiezingen, 1981, 824
          - Diverse personen uit Dordrecht tegen besluiten van hoofdstembureau's inzake het geldig verklaren van de kieslijsten van de Centrumpartij en de Nederlandse Volksunie voor de Tweede Kamerverkiezingen, 1981, 825-826
            - Deel 1, 825
            - Deel 2, 826
              Met een geluidsband
      - Verkiezingen van de leden van Provinciale Staten, 1.1.7.2.
        - Benoeming van de leden en de plaatsvervangende leden van de hoofdstembureaus, 1952-1984; 827
        - Geloofsbrieven van de leden van Provinciale Staten, 1976-1986; 828-832
          - 1976-1977, 828
          - 1978 - 1981, A - J, 829
          - 1978 - 1981, K - Z, 830
          - 1982 - 1986, A - K, 831
          - 1982 - 1986, L - Z, 832
        - Instelling van een commissie voor het onderzoeken van de geloofsbrieven van de gekozen leden van Provinciale Staten, 1978; 833
        - Processen-verbaal van de zittingen van de stembureaus voor de verkiezing van de leden van Provinciale Staten op 29 maart 1978, 834
    - Bestuursorganen- en functionarissen, 1.1.8.
      - Provinciale Staten, 1.1.8.1.
        - Serviceregelingen voor leden van de Provinciale Staten, 1977-1983; 835
        - Organisatie van een introductiedag voor nieuwgekozen leden van de Provinciale Staten, 1978, 1982; 836-837
          - 1978, 836
          - 1982, 837
        - Verordening geldelijke voorzieningen staten- en commissieleden, 1979-1986; 838-839
          - Vaststelling, 1979 - 1981, 838
          - Wijziging van de vergoedingen, 1979 - 1986, 839
        - Jaarlijkse excursie van Provinciale Staten op 9 september 1981 naar onder andere de Glasfabriek Leerdam, 840
      - Vergaderingen van Provinciale Staten, 1.1.8.2.
        - Agenda's van de vergaderingen van Provinciale Staten in de jaren 1976 tot en met 1986, 1975-1986; 841
        - Vergaderschema's van Provinciale Staten voor de jaren 1977 tot en met 1980, 1976-1979; 842
        - Beantwoording van schriftelijke vragen, gesteld in de Statenvergaderingen, 1976-1981; 843-847
          - Nrs. 316 - 368, 1976, 843
          - Nrs. 369 - 422, 1977, 844
          - Nrs. 423 - 472, 1978, 845
            Nr. 426 ontbreekt
          - Nrs. 473 - 523, 1979, 846
          - Nrs. 524 - 599, 1980 - 1981 jan, 847
            Nr. 562 ontbreekt
        - Notulen van de vergaderingen van Provinciale Staten, 1976-1986; 848-858
          - 1976, 848
          - 1977, 849
          - 1978, 850
          - 1979, 851
          - 1980, 852
          - 1981, 853
          - 1982, 854
          - 1983, 855
          - 1984, 856
          - 1985, 857
          - 1986, 858
        - Registers op de notulen van de vergaderingen van Provinciale Staten, 1976 juni - 1987 juni; 859
        - Voordrachten van Gedeputeerde Staten aan Provinciale Staten, 1976-1986; 860-895
          - Nrs. 1151-1200, 1976, 860
          - Nrs. 1201-1250, 1976, 861
          - Nrs. 1251-1295, 1976, 862
          - Nrs. 1296-1350, 1976 - 1977, 863
          - Nrs. 1351-1400, 1977, 864
            Nr. 1376 ontbreekt
          - Nrs. 1401-1490, 1977 - 1978, 865
          - Nrs. 1491-1521, 1978, 866
          - Nrs. 1522-1559, 1978, 867
          - Nrs. 1560-1660, 1978 - 1979, 868
            Nr.1650 ontbreekt
          - Nrs. 1661-1719, 1979, 869
            Nrs. 1670 en 1682 ontbreken
          - Nrs. 1720-1769, 1979, 870
          - Nrs. 1770-1819, 1980, 871
          - Nrs. 1820-1874, 1980, 872
          - Nrs. 1875-1934, 1980, 873
          - Nrs. 1935-1990, 1980 - 1981, 874
          - Nrs. 1991-2045, 1981, 875
            Nr. 2011 ontbreekt
          - Nrs. 2046-2095, 1981, 876
            Nrs. 2050 en 2059 ontbreken
          - Nrs. 2096-2135, 1981, 877
            Nr. 2104 ontbreekt
          - Nrs. 2136-2200, 1982, 878
            Nrs. 2136 en 2137 ontbreken
          - Nrs. 2201-2250, 1982, 879
          - Nrs. 2251-2300, 1982, 880
            Nr. 2300 ontbreekt
          - Nrs. 2301-2359, 1982 - 1983, 881
          - Nrs. 2360-2400, 1983, 882
            Nrs. 2370 en 2387 ontbreken
          - Nrs. 2401-2440, 1983, 883
            Nr. 2408 ontbreekt
          - Nrs. 2441-2479, 1983, 884
          - Nrs. 2480-2530, 1983 - 1984, 885
          - Nrs. 2531-2590, 1984, 886
            Nr. 2561 ontbreekt
          - Nrs. 2591-2650, 887
            Nrs. 2597 en 2637 ontbreken
          - Nrs. 2651-2700, 1984, 888
          - Nrs. 2701-2760, 1984 - 1985, 889
            Nr. 2747 ontbreekt
          - Nrs. 2761-2810, 1985, 890
          - Nrs. 2811-2859, 1985, 891
            Nrs. 2815 en 2843 ontbreken
          - Nrs. 2860-2900, 1986, 892
            Nrs. 2883 en 2898 ontbreken
          - Nrs. 2901-2940, 1986, 893
          - Nrs. 2941-3000, 1986, 894
            Nr. 2967 ontbreekt
          - Nrs. 3001-3035, 1986, 895
        - Spreektijdregeling en herziening van het procedureschema voor de behandeling in de vergaderingen van Provinciale Staten van de streekplannen Zuid-Holland Oost en Zuid- Holland West, 1977-1978; 896
        - Verzoek van mr. C.Th. Smit om tijdens de Statenvergadering een interpellatie te houden over de aanvoer van vloeibaar aardgas, 1978; 897
        - Wijziging van het Reglement van orde voor vergaderingen van Provinciale Staten, inzake het recht van interpellatie, 1981; 898
        - Overeenkomst met de directeur van de Stenografische dienst van de Staten-Generaal voor de levering van stenografische verslagen van de openbare vergaderingen van Provinciale Staten, 1984-1985; 899
      - Commissies uit Provinciale Staten, 1.1.8.3.
        - Instelling, vergaderingen en verslag van de ad hoc commissie Onderzoek werkwijze Provinciale Staten, 1978-1979; 900
      - Leden van Provinciale Staten, 1.1.8.4.
        - Wijzigingen van de regeling inzake het verlenen van een tegemoetkoming in de kosten van de werkzaamheden van de statenfracties, 1971-1980; 901
        - Wijzigingen van de Verordening omtrent de door de leden van Provinciale Staten, Gedeputeerde Staten en de provinciale commissies te genieten vergoeding voor het bijwonen van vergaderingen en vergoeding van reis- en verblijfkosten, 1974-1989; 902-903
          - Deel 1, 1974 - 1980, 902
          - Deel 2, 1981 - 1989, 903
        - Herziening van de financiële positie van het Statenlidmaatschap, 1975-1979; 904
        - Benoeming en ontslag van leden van Provinciale Staten, 1977-1978; 905
      - Vergaderingen van Gedeputeerde Staten, 1.1.8.5.
        - Agenda's van de vergaderingen van Gedeputeerde Staten, 1977-1986; 906-920
          - 1977 jan. - juni, 906
          - 1977 juli - dec, 907
          - 1978, 908
          - 1979 jan. - okt. 16, 909
          - 1979 okt. 23 - 1980, 910
          - 1981, 911
          - 1982 jan. - juni 15, 912
          - 1982 juni 22 - dec., 913
          - 1983, 914
          - 1984 jan. - juni 12, 915
          - 1984 juni 19 - dec., 916
          - 1985 jan. - april, 917
          - 1985 mei - aug, 918
          - 1985 sept. - dec, 919
          - 1986, 920
        - Besluitenlijsten van de vergaderingen van Gedeputeerde Staten, 1976-1986; 921-933
          - 1976, 921
          - 1977, 922
          - 1978, 923
          - 1979 jan. - juni, 924
          - 1979 juli - dec, 925
          - 1980 jan. - juni, 926
          - 1980 juli - dec, 927
          - 1981, 928
          - 1982, 929
          - 1983, 930
          - 1984, 931
          - 1985 mei - dec, 932
          - Uittreksels uit de besluitenlijsten, 1982 - 1986, 933
        - Conformlijsten (voorstellen) van de vergaderingen van Gedeputeerde Staten, 1978-1984; 934-943
          - 1978, 934
          - 1979 jan. - juni, 935
          - 1979 juli - dec, 936
          - 1980 jan. - juni, 937
          - 1980 juli - dec, 938
          - 1981 jan. - aug. 18, 939
          - 1981 aug. 25 - 1982 april 7, 940
          - 1982 april 14 - dec., 941
          - 1983, 942
          - 1984, 943
        - Verslagen van besprekingen van Gedeputeerde Staten met de dagelijkse besturen van het Openbaar Lichaam Rijnmond en het Gewest 's-Gravenhage, 1976-1983; 944
        - Verslagen van besprekingen van Gedeputeerde Staten met verschillende gemeenten, 1977-1983; 945
        - Verslag van besprekingen van Gedeputeerde Staten van Zuid-Holland met de Gedeputeerde Staten van Noord-Brabant en Noord-Holland., 1977-1984; 946-947
          - Noord-Brabant, 1977 - 1984, 946
          - Noord-Holland, 1980, 947
        - Handhaving van de lijst van vergaderingen en besprekingen van Gedeputeerde en Provinciale Staten, de zogenaamde roze lijst, 1983-1984; 948
        - Onderlinge informatieuitwisseling tussen gedeputeerden ten behoeve van de vergaderingen van Gedeputeerde Staten, 1984-1985; 949-950
          - 1984 okt. - dec, 949
          - 1985 jan. - juli, 950
      - Leden van Gedeputeerde Staten, 1.1.8.6.
        - Wijzigingen van de pensioenregeling van de leden van Gedeputeerde Staten, 1972-1984; 951-952
          - 1972-1979, 951
          - 1980-1984, 952
        - Regeling van de materiële rechtspositie van de leden van Gedeputeerde Staten, 1974-1986; 953
        - Regelingen omtrent de door leden van Gedeputeerde Staten te genieten vergoeding van reis- en verblijfkosten, 1974-1986; 954
        - Wijziging van de Provinciewet inzake de samenstelling van commissies en het besluit tot uitbreiding van het aantal leden van Gedeputeerde Staten, 1980-1986; 955
        - Nota "Deeltijd voor gedeputeerden", alsmede een voorstel van de Statenfractie van de Partij van de Arbeid in Noord-Holland met betrekking tot deeltijd-gedeputeerden, 1981; 956
        - Besluit om de administratieve verwerking en de maandelijkse betaling van de wedde van de leden van Gedeputeerde Staten te automatiseren, 1981; 957
      - Griffier der Staten, 1.1.8.7.
        - Vaststelling van maatregelen ten behoeve van de assistentie en plaatsvervanging van de griffier, 1974-1986; 958
      - Raden en commissies, 1.1.8.8.
        Zie ook inv.nr. 955
        - Onderzoek naar het aantal commissies en werkgroepen, dat sinds 5 juni 1974 is ingesteld, 1977; 959
        - Vaststelling van de procedure voor het toezenden van adviezen van functionele raden aan de Vaste commissies van advies en bijstand, 1980; 960
        - Project raden en commissies, onderzoek naar het functioneren van de externe adviesstructuur in de provincie Zuid-Holland, 1983-1986; 961-962
          - Deel 1, 1983 - 1985, 961
          - Deel 2, 1985 - 1986, 962
    - Bevoegdheden, regelgeving en uitoefening bestuurstaak, 1.1.9.
      - Afbakening en overdracht van bevoegdheden, 1.1.9.1.
        Zie ook nrs. 1465 en 1466 onder paragraaf 2.3.2.1. en nr. 770 onder paragraaf 1.1.6.2.
        - Besluitvorming betreffende de toepassing van delegatie van bevoegdheden door Gedeputeerde Staten aan provinciale ambtenaren, 1961-1984; 963
        - Overgang van bevoegdheden inzake de ruimtelijke ordening naar het Openbaar Lichaam Rijnmond, 1977-1984; 964-965
          Zie ook paragraaf 1.1.1.2.
          - 1977-1981, 964
          - 1982-1984, 965
        - Delegatie van de afgifte van reisdocumenten aan enkele gemeenten, 1979-1987; 966
        - Standpuntbepaling inzake de overdracht van bevoegdheden ingevolge de Wet Rampenplannen aan het Openbaar Lichaam Rijnmond, 1981-1983; 967
        - Notitie inzake de wijze waarop vorm en inhoud wordt gegeven aan de verhouding tussen Provinciale Staten, Gedeputeerde Staten en de Commissaris van de Koningin, 1985; 968
      - Provinciaal blad, 1.1.9.2.
        - Provinciaal blad van Zuid-Holland, 1976-1986; 969-974
          - 1976-1977, 969
          - 1978-1979, 970
          - 1980-1981, 971
          - 1982-1983, 972
          - 1984-1985, 973
          - 1986, 974
      - Beleidsbepaling, 1.1.9.3.
        - Nota's Basis voor het beleid., 1974, 1976 - 1978, 1981 - 1985; 975-982
          - Vaststelling van de nota "Basis voor het beleid 1974 - 1978", 1974, 975
          - Vaststelling van de nota's "Stand van zaken betreffende de uitwerking van de basis voor het beleid 1974 - 1978", 1976 - 1977, 976
          - Vaststelling van de nota "Basis voor het beleid 1978 - 1982", 1978, 977
          - Vaststelling van de toetsingscriteria en de procedure, 1981, 978
          - Vaststelling van de nota "Basis voor het beleid 1982 - 1986", 1982, 979
          - Vaststelling van de nota "Concretisering en financiële vertaling van de basis voor het beleid 1982-1986. Eerste aanzet tot een provinciaal beleidsplan", 1982 - 1983, 980
          - Vaststelling van het beleidsplan1983 - 1986 en de bijstellingen 1984- 1986, 1983 - 1985, 981
          - Vaststelling van de "Evaluatienota basis voor het beleid september 1982 - september 1984", 1984, 982
        - Vergaderingen van het Seniorenconvent, 1976-1984; 983-991
          - 1976, 983
          - 1977, 984
          - 1978, 985
          - 1979, 986
          - 1980, 987
          - 1981, 988
          - 1982, 989
          - 1983, 990
          - 1984, 991
        - Introductie van integrale beleidsplanning bij de provincie Zuid-Holland, 1977-1980; 992
        - Beraadsgroep Integrale Onderzoeksprogrammering (BIO), 1977-1986; 993-1001
          - Instelling, 1977 - 1979, 993
          - Vaststelling van procedures betreffende het aanmelden, programmeren en evalueren van onderzoeken, 1980, 1982, 994